臺灣臺北地方法院民事裁定
111年度小上字第144號
上  訴  人  蔡鴻斌  

被上訴人    馨琳揚企管顧問有限公司


法定代理人  唐明良  
上列當事人間請求給付電信費事件，上訴人對於民國111年8月5
日本院新店簡易庭111年度店小字第909號第一審判決提起上訴，
本院裁定如下：
    主  文
上訴駁回。
第二審訴訟費用新臺幣壹仟伍佰元由上訴人負擔。
    理  由
一、按對於小額程序之第一審裁判上訴，非以其違背法令為理由
    ，不得為之。其上訴狀應記載上訴理由，表明下列各款事項
    ：一原判決所違背之法令及其具體內容。二依訴訟資料可認
    為原判決有違背法令之具體事實，民事訴訟法第436條之24
    第2項、第436條之25條分別定有明文。又依同法第436條之3
    2第2項準用第468條及第469條第1款至第5款規定，判決不適
    用法規或適用不當者，為違背法令，其中判決有同法第469
    條第1款至第5款所列各款情形之一者，為當然違背法令。是
    當事人於小額訴訟程序提起上訴，如依民事訴訟法第468條
    規定，以第一審判決有不適用法規或適用法規不當為理由時
    ，其上訴狀或理由書應有具體之指摘，並揭示該法規之條項
    或其內容，若係成文法以外之法則，應揭示該法則之旨趣。
    倘為司法院解釋，則應揭示該判解之字號或其內容；如以民
    事訴訟法第469條第1款至第5款所列各款情形為理由時，其
    上訴狀或理由書，應揭示合於該條款之事實。上訴狀或理由
    書如未依此項方法表明者，即難認為已對第一審判決之違背
    法令有具體之指摘，其上訴自難認為合法，最高法院71年台
    上字第314號判決意旨可資參照。
二、本件上訴意旨略以：伊並沒有申辦原債權人台灣大哥大門號
    ，契約非伊簽立，伊已向電信業者申辦「非本人辦理」切結
    書，並向警局報案處理中等語，並聲明：㈠原判決廢棄。㈡被
    上訴人在第一審之訴駁回。
三、經查，上訴人上訴之內容僅係就原審法官取捨證據、認定事
    實之職權行使指摘其為不當，並未具體說明原審判決有何不
    適用法規或適用法規不當之情形，亦未揭示該法規之條項或
    其內容，及何處合於民事訴訟法第469條第1款至第5款所列
    各款之事實，自難認對該判決之如何違背法令已有具體之指
    摘，揆諸前揭說明，應認其上訴為不合法，應予駁回。
四、本件第二審上訴費用為新臺幣1,500元，爰依民事訴訟法第4
    36條之32第1項準用同法第436條之19第1項規定，確定本件
    上訴之訴訟費用額如上所示金額。
五、據上論結，本件上訴為不合法，依民事訴訟法第436 條之32
    第1項、第2項、第444條第1項前段、第436條之19第1項、第
    95條、第78條，裁定如主文。
中　　華　　民　　國　111　　年　　10　　月　　31　　日
                  民事第八庭審判長    法  官  蔡世芳
                                      法  官  陳宣每
                                      法  官  宣玉華
以上正本係照原本作成。
本裁定不得抗告。
中　　華　　民　　國　111　　年　 10　　月　　 31　　 日
                                      書記官　林怡秀